【裁判字號】    89,易,33
【裁判日期】    890509
【裁判案由】    違反毒品危害防制條例
【裁判全文】
臺灣基隆地方法院刑事判決                            八十九年度易字第三三號
    公  訴  人  臺灣基隆地方法院檢察署檢察官
    被      告  甲○○
右列被告因違反毒品危害防制條例案件，經檢察官提起公訴（八十八年度毒偵字第一
三一八號）及移送併案審理（八十九年度毒偵字第一○○號、八十九年度毒偵字第一
六七號），本院判決如左：
    主  文
甲○○連續施用第二級毒品，累犯，處有期徒刑柒月。
    事  實
一、甲○○前於民國八十五年間因違反麻醉藥品管理條例案件，經本院判處有徒刑四
    月，如易科罰金以三百元折算一日確定，又於八十六年間因違反同條例案件，經
    本院判處有期徒刑六月，如易科罰金以三百元折算一日確定，上開二罪接續執行
    ，於八十七年二月十八日執行完畢，復於八十七年二月間因施用第二級毒品案件
    ，經本院於八十七年七月十七日以八十七年度毒聲字第一四三號裁定送勒戒處所
    觀察、勒戒後，認無繼續施用毒品之傾向，經臺灣基隆地方法院檢察署檢察官於
    八十七年八月七日以八十七年度偵字七二○號不起訴處分書為不起訴處分，再於
    八十七年八月間因施用第二級毒品案件，經本院於八十七年十二月一日以八十七
    年度毒聲字第六六八號裁定送勒戒處所觀察、勒戒後，認無繼續施用毒品之傾向
    ，經同署檢察官於八十七年十一月二十二日以八十七年度偵緝字第一八七、八十
    七年度偵字第五六五○號不起訴處分書為不起訴處分。詎甲○○猶不知悔改，基
    於概括犯意，自八十七年十一月二日起，先後多次在基隆市○○街一五九之二號
    三樓住處，以將第二級毒品安非他命置於玻璃球內用火燒烤加熱並吸食所產生氣
    體之方式，施用第二級毒品安非他命，嗣於八十八年十一月十八日下午五時十分
    許，在基隆市○○路二○五巷六號五樓為警查獲，並於同日下午七時十分經警通
    知到場採驗尿液，被告仍不改惡習，基於同一概括之犯意，連續在前開處所，以
    相同方法施用第二級毒品安非他命，迄至八十九年二月八日止，其中於八十八年
    十一月二十九日下午十一時三十分許，在基隆市仁愛區○○○路郵局對面之電玩
    店口再度為警查獲。
二、案經基隆市警察局第一分局報請臺灣基隆地方法院檢察署檢察官偵查起訴及移送
    併案審理。
    理  由
一、右揭被告甲○○於前述時地連續施用第二級毒品安非他命之事實，業經其於警訊
    及本院審理中坦承不諱，且被告三次為警所採尿液經送檢驗結果，發現確呈甲基
    安非他命陽性反應，有基隆市衛生局基衛六字第一三七四七號、一四一四七號檢
    驗成績書及台灣檢驗科技股份有限公司八十八年十二月一日CH1999B000128 號濫
    用藥物尿液檢驗報告各一紙在卷足憑。又被告於八十七年二月間因施用第二級毒
    品案件，經本院於八十七年七月十七日以八十七年度毒聲字第一四三號裁定送勒
    戒處所觀察、勒戒後，認無繼續施用毒品之傾向，經臺灣基隆地方法院檢察署檢
    察官於八十七年八月七日以八十七年度偵字七二○號不起訴處分書為不起訴處分
    ，再於八十七年八月間因施用第二級毒品案件，經本院於八十七年十二月一日以
    八十七年度毒聲字第六六八號裁定送勒戒處所觀察、勒戒後，認無繼續施用毒品
    之傾向，經同署檢察官於八十七年十一月二十二日以八十七年度偵緝字第一八七
    、八十七年度偵字第五六五○號不起訴處分書為不起訴處分，並有上開不起訴處
    分書及本院被告全國前案紀錄表、臺灣基隆地方法院檢察署刑案資料查註紀錄表
    在卷可稽，本件事證明確，被告犯行洵堪認定。
二、查安非他命屬毒品防制條例所規定之第二級毒品，該條例第二條第二項第二款著
    有明文。又犯毒品危害防制條例第十條施用毒品之罪者，檢察官應先將被告送勒
    戒處所觀察、勒戒，經觀察、勒戒後，無繼續施用毒品傾向者，應由檢察官為不
    起訴處分，有繼續施用毒品之傾向者，由檢察官聲請法院裁定令入戒治處所施以
    強制戒治；依前開規定為不起訴處分後，五年內再犯施用毒品之罪，經觀察、勒
    戒後，認有繼續施用毒品之傾向或三犯以上者，不適用前開規定，但應由檢察官
    聲請法院裁定令入戒治處所施以強制戒治；強制戒治違反保護管束應遵守事項情
    節重大者，得撤銷保護管束，仍應予強制戒治，毒品危害防制條例第二十條定有
    明文。本件被告於八十七年二月及八月間分別因施用第二級毒品案件，經本院裁
    定送勒戒處所觀察、勒戒後，均認無繼續施用毒品之傾向，經臺灣基隆地方法院
    檢察署檢察官於八十七年八月七日以八十七年度偵字七二○號及於八十七年十一
    月二十二日以八十七年度偵緝字第一八七、八十七年度偵字第五六五○號不起訴
    處分書為不起訴處分，已如前述，被告已屬三犯，依毒品危害防制條例第二十條
    第三項規定，自應依法處罰，核被告所為，係犯毒品危害防制條例第十條第二項
    之施用第二級毒品罪。其持有第二級毒品安非他命之低度行為，應為施用毒品之
    高度行為所吸收，不另論罪。被告先後多次施用犯行，時間緊接，方法相同，觸
    犯犯罪構成要件相同之罪名，顯係基於概括之犯意而為，為連續犯，應以一罪論
    ，並加重其刑。被告除八十八年十一月三十日採尿前某日以外，其餘如事實欄所
    述之施用第二級毒品之犯行，起訴書雖未敘及，此部分事實與起訴判罪部分有連
    續犯關係，屬裁判上一罪，為起訴效力所及，應併予審理。末查被告前於八十五
    年間因違反麻醉藥品管理條例案件，經本院判處有徒刑四月，如易科罰金以三百
    元折算一日確定，又於八十六年間因違反同條例案件，經本院判處有期徒刑六月
    ，如易科罰金以三百元折算一日確定，上開二罪接續執行，於八十七年二月十八
    日執行完畢，此有臺灣基隆地方法院檢察署刑案資料查註紀錄表在卷可稽，其受
    有期徒刑之刑執行完畢後，五年以內再犯有期徒刑以上之本罪，為累犯，應依法
    遞加重其刑。爰審酌被告施用足以導致精神障礙及生命危險之成癮性藥物及其犯
    罪動機、次數、品行、犯罪後態度等一切情狀，量處如主文所示之刑。
據上論結，應依刑事訴訟法第二百九十九條第一項前段，毒品危害防制條例第十條第
二項、第二十條第三項，刑法第十一條前段、第五十六條、第四十七條，判決如主文
。
本案經檢察官蔡和憲到庭執行職務
中      華      民      國      八十九      年      五    月      九    日
                                臺灣基隆地方法院刑事第三庭
                                        法  官  陳  湘  琳
右正本證明與原本無異。
對於本件判決如有不服，應於收受送達後十日內，向本院提出上訴書狀，上訴於臺灣
高等法院，並按他造當事人之人數附具繕本。
                                        書記官  李  姿  穎
中      華      民      國      八十九      年      五    月    十五    日
附錄論罪法條：
毒品危害防制條例第十條第二項：
施用第二級毒品者，處三年以下有期徒刑。


司法院資訊處製作；財團法人民間司法改革基金會備份。
